【裁判字號】    90,易,2850
【裁判日期】    901029
【裁判案由】    傷害
【裁判全文】
臺灣臺中地方法院刑事判決                          九十年度易字第二八五號
    公  訴  人  台灣台中地方法院檢察署檢察官
    被      告  甲○○
右列被告因傷害案件，經檢察官提起公訴（九十年度偵字第一四四五二號），本院判
決如左：
    主  文
甲○○傷害人之身體，處罰金貳仟元，如易服勞役，以參佰元折算壹日。
扣案之鐵鎚壹支沒收。
    事  實
一、甲○○於民國九十年八月十日上午八時十分許，在台中市○○路○段八十九巷八
    號，因與乙○○談判其子與乙○○之子間車禍賠償事宜不成，雙方發生口角，其
    竟基於傷害人身體之故意，持其所有之鐵鎚毆打乙○○，致乙○○受有右手食指
    紅色傷痕0.5*0.5公分、右手中指紅色傷痕1*0.5公分、左手拇指紅色傷痕0.5*0.
    5公分、左手中指紅色傷痕1*1公分等傷害，嗣經乙○○報警查獲，並扣得甲○○
    所有，用以傷害乙○○之鐵鎚一支。
二、案經乙○○訴由台中市警察局第二分局報請臺灣臺中地方法院檢察署檢察官偵查
    起訴。
    理  由
一、訊據被告甲○○坦承於右揭時地與告訴人乙○○因雙方之子間車禍賠償事宜發生
    爭執，並進而發生拉扯等事實，惟否認有何傷害犯行，辯稱：告訴人持三角叉之
    棍子向我揮過來，我把棍子搶下，我因工作需要才帶鐵鎚出門云云。經查右揭事
    實，業據告訴人指訴甚詳；核與證人即告訴人鄰居賴明進於警訊時證稱：伊於右
    揭時地聽到爭吵便出外查看，適見被告自其口袋拿出鐵鎚毆打告訴人雙手，告訴
    人有持棍子自衛，但未打被告等語相符；又告訴人受有前開傷害，亦有診斷書附
    卷可稽；依該診斷書描述告訴人受傷位置，告訴人係手指背面部分受有傷害，核
    與告訴人與證人之陳述相符；被告於警訊時抗辯告訴人係自己拿木棍時擦傷云云
    ，然告訴人既手持木棍，受傷位置焉會在手指背面﹖此外復有鐵鎚一支扣案可證
    ，事證明確，被告所辯，係卸責之詞，其犯行堪以認定。
二、核被告所為，係犯刑法第二百七十七條第一項之傷害罪。爰審酌被告係因不滿告
    訴人之子與其子雙方車禍和解事宜未能談妥而出手毆打告訴人之犯罪動機，告訴
    人所受傷害尚屬輕微，雙方因其子發生事故未能和平解決，反而發生爭執，甚至
    以暴力相向，擴大事件爭端，犯後雙方復未能捐棄成見等一切情狀，量處如主文
    所示之刑，並諭知易服勞役之折算標準。扣案之鐵鎚一支，係被告所有供其犯罪
    所用之物，亦應依法宣告沒收。
據上論斷，應依刑事訴訟法第二百九十九條第一項前段，刑法第二百七十七條第一項
、第三十八條第一項第二款、第四十二條第二項，罰金罰鍰提高標準條例第一條前段
、第二條，判決如主文。
中      華      民      國      九十      年      十      月    二十九  日
                                        法  官  林郁婷
右正本證明與原本無異。
如不服本判決，應於送達後十日內向本院提出上訴狀 （須附繕本） ，上訴於台灣高
等法院台中分院。
                                        書記官
中      華      民      國      九十      年      十      月    二十九  日
附錄論罪科刑法條
刑法第二百七十七條第一項
傷害人之身體或健康者，處三年以下有期徒刑、拘役或一千元以下罰金。


司法院資訊處製作；財團法人民間司法改革基金會備份。
